# 合并报表范围内成员企业之间票据贴现

提问人：PIL 时间：2022-11-04 20:26:23
计学撮要2015 “问题4-1-10 合并报表范围内成员企业之间票据贴现在合并层面的列报”，在合并层面调整负债科目列报并冲回贴现利息，即借：应付票据 贷：短期借款 财务费用-贴现利息，同时计提当期利息 借：财务费用-利息支出 贷：应付利息
请问陈版，经过以上合并层面调整后，是否还需要就单体应付票据和合并层面短期借款的差异计提递延所得税费用呢？

回答人：chenyiwei
这种情况下，合并报表层面的短期借款账面价值和个别报表层面应付票据计税基础之间是存在差异的，理论上合并报表层面应就此确认递延所得税负债（负债的账面价值小于计税基础）。但实务中这样做的情况较少见。
另外也存在一个问题：如果票据签发人和贴现申请人的适用税率不同，则该递延所得税负债应依据谁的适用税率来计量。个人理解这种情况下应使用贴现申请人的税率。